# 求助陈版主，没有合同的免租期是否需要确认收入

提问人：liuweisheng 时间：2021-08-04 11:33:07
A公司出租，免租期没有在合同体现，不满足收入确认条件，识别销售合同。不确认收入。这样处理是否正确。谢谢版主解惑

回答人：chenyiwei
如果实际未收取租金，且正式签订的租赁合同中也没有将该免租期列入租赁期的，则该期间内不确认租金收入，但仍需按规定对出租资产计提折旧。